【裁判字號】    98,家聲,606
【裁判日期】    990223
【裁判案由】    改定監護人
【裁判全文】
臺灣臺中地方法院民事裁定             98年度家聲字第606號
聲  請  人  甲○○
相  對  人  丙○○
上列當事人間聲請改定監護人事件，本院裁定如下：
    主  文
改定聲請人為受監護人乙○○之監護人。
聲請費用由相對人負擔。
    理  由
一、按有事實足認監護人不符受監護人之最佳利益，或有顯不適
    任之情事者，法院得依民法第一千一百零六條第一項聲請權
    人之聲請，改定適當之監護人，不受第一千零九十四條第一
    項規定之限制，民法第一千一百零六條之一第一項定有明文
    。此一規定依民法第一千一百十三條規定，準用於成年人之
    監護。
二、聲請意旨略以：聲請人與相對人原為夫妻關係，於民國九十
    五年六月二十日離婚，關係人即受監護宣告人乙○○（男、
    七十三年三月四日生、身分證統一編號：Ｚ0000000
    00號）為兩造之子。受監護宣告人乙○○因智能不足，已
    至生活無法自理，經鈞院於九十四年五月三十一日以九十四
    年度禁字第四九號民事裁定宣告為禁治產人，兩造依修正前
    民法之規定為渠之法定共同監護人。惟相對人對受監護宣告
    人乙○○不聞不問，未盡照顧之責，除將受監護宣告人乙○
    ○交由聲請人照顧外，涉及法律問題，相對人亦不協同辦理
    ，為受監護宣告人乙○○之利益，爰聲請改定聲請人為受監
    護宣告人乙○○之單獨監護人，以利其日後事務之處理等語
    。
三、查：(一)聲請人主張：兩造原為夫妻關係，現已離婚，關係人
    即受監護宣告人乙○○為兩造之子，及受監護宣告人乙○○
    因智能不足，已至生活無法自理，經本院以九十四年度禁字
    第四九號民事裁定宣告為禁治產人。兩造依修正前民法之規
    定，為渠之法定監護人等事實，業據其提出戶籍謄本、國民
    身分證、身心障礙手冊、診斷證明書、本院九十四年度禁字
    第四九號民事裁定暨確定證明書等為證，並為相對人所不爭
    執，堪信聲請人上開主張為真實。(二)聲請人復主張：相對人
    雖與聲請人共同任受監護人乙○○之法定監護人，惟相對人
    對受監護人乙○○並未盡照顧之責等事實，業據關係人即受
    監護人乙○○到庭陳稱：「對聲請人聲請改定監護沒有意見
    ，我希望由媽媽監護，爸爸都沒有來看過我」等語（見本院
    九十九年一月二十六日訊問筆錄）。另本院依職權函請臺中
    市政府對兩造及受監護人乙○○進行訪視，其結果略以：兩
    造離婚時，受監護人乙○○已為禁治產人，所以監護權由兩
    造共同行使。當時受監護人乙○○是與相對人共同居住，聲
    請人則另帶一名女兒搬出去在外。惟後來相對人對受監護人
    乙○○並未善盡管教、照顧之責，所以受監護人乙○○才由
    聲請人接去同住，自此相對人對受監護人乙○○均不聞不問
    等情，有該府九十九年二月十日府社工字第０九九００三九
    一七一號函暨所附訪視報告乙份在卷可稽。而相對人經本院
    合法通知，亦未到庭爭執。綜上所述，自堪信聲請人上開主
    張為真實。(三)是相對人既有未盡保護、照護受監護人乙○○
    之事實，自不宜由相對人與聲請人繼續共同擔任受監護人乙
    ○○之法定監護人。本院審酌：聲請人為受監護人乙○○之
    母，有戶籍謄本在卷可稽，原即由聲請人擔任受監護人乙○
    ○之共同監護人，目前聲請人亦實際照料受監護人乙○○之
    生活等情後，認為受監護人乙○○之利益，應依前開規定，
    改定聲請人為受監護人乙○○之單獨監護人。
四、依非訟事件法第二十一條第二項，民事訴訟法第七十八條，
    裁定如主文。
中    華    民    國    99    年    2     月    23    日
                     家事法庭     法  官  唐敏寶
以上為正本係照原本作成。
如對本裁定抗告須於裁定送達後10日內向本院提出抗告狀，並應
繳納抗告費新臺幣1000元。
中    華    民    國    99    年    2     月    23    日
                                  書記官  丁文宏

司法院資訊處製作；財團法人民間司法改革基金會備份。
